臺灣彰化地方法院刑事判決　　　　　　　　　　　　九十三年度訴字第一八三號
　　公　訴　人　臺灣彰化地方法院檢察署檢察官
　　被　　　告　甲○○
右列被告因違反毒品危害防制條例案件，經檢察官提起公訴（九十三年度毒偵字第二
一九二號），於本院準備程序中，被告就被訴事實為有罪之陳述，經本院合議庭裁定
改依簡式審判程序審理，並判決如左：
    主  文
甲○○連續施用第一級毒品，處有期徒刑捌月，扣案第一級毒品海洛因乙包（驗餘淨
重壹點壹參公克）沒收銷燬之，另注射針筒拾肆支及生理食鹽水乙瓶均沒收之。又施
用第二級毒品，處有期徒刑參月，扣案第二級毒品甲基安非他命貳包（總毛重零點陸
公克）沒收銷燬之，另玻璃球管貳支及塑膠鏟子乙支均沒收之。應執行有期徒刑拾月
，扣案第一級毒品海洛因乙包（驗餘淨重壹點壹參公克）、第二級毒品甲基安非他命
貳包（總毛重零點陸公克）均沒收銷燬之，另注射針筒拾肆支、生理食鹽水乙瓶、玻
璃球管貳支及塑膠鏟子乙支均沒收之。
    事  實
一、甲○○曾因違反肅清煙毒條例及麻醉藥品管理條例案件，分經法院判處有期徒刑
    三年五月、四月確定，前開二罪接續執行，嗣於民國八十五年九月五日縮短刑期
    假釋出監，八十七年十月二十二日縮刑期滿未經撤銷假釋而視為執行完畢（為下
    列犯行時，其前開所受有期徒刑執行完畢已逾五年，故不構成累犯）。其前因施
    用毒品案件，經裁定送觀察、勒戒後，認有繼續施用毒品之傾向，復經裁定令入
    戒治處所施以強制戒治一年，嗣於九十年五月十七日強制戒治執行完畢釋放，而
    於九十年六月十五日，經臺灣彰化地方法院檢察署檢察官，以九十年度戒毒偵字
    第八一三號、第八一四號為不起訴處分確定。詎其仍不知悔改，復於前揭強制戒
    治執行完畢釋放及不起訴處分確定後五年內，基於施用第一級毒品之概括犯意，
    自九十二年十一月某日起，迄九十三年七月三日止，在其位於彰化縣和美鎮○○
    里○○路一八七號之租處，以將海洛因及生理食鹽水混合稀釋再以針筒注射手臂
    靜脈之方式，連續施用第一級毒品海洛因多次，並約四日施用乙次。復另萌施用
    第二級毒品之犯意，於九十三年七月三日，在上址，以將甲基安非他命（起訴書
    誤載為安非他命）置於玻璃球內用火燒烤吸食煙氣之方式，施用第二級毒品甲基
    安非他命乙次。嗣於九十三年七月三日十三時四十五分許，經警持本院核發之搜
    索票搜索上址時查獲，並扣得其供施用之第一級毒品海洛因乙包（驗餘淨重一‧
    一三公克）、第二級毒品甲基安非他命二包（總毛重○‧六公克）、其所有供施
    用海洛因所用之注射針筒十四支、其所有供施用海洛因預備之生理食鹽水乙瓶、
    及其所有供施用甲基安非他命所用之玻璃球管二支、塑膠鏟子乙支。
二、案經彰化縣警察局和美分局報告臺灣彰化地方法院檢察署檢察官偵查起訴。
    理  由
一、被告甲○○於準備程序中，就右揭犯罪事實為有罪之陳述，且所犯係死刑、無期
    徒刑、最輕本刑為三年以上有期徒刑以外之罪，經本院合議庭依刑事訴訟法第二
    百七十三條之一第一項之規定，裁定由法官一人獨任進行簡式審判程序，合此敘
    明。
二、右揭犯罪事實，迭據被告於警偵訊及本院審理時坦承不諱，且被告於上開時地獲
    案後，經警採其尿液送驗結果，係呈嗎啡（施用海洛因者會在其體內代謝為嗎啡
    成分殘留，並經由尿液排出）及甲基安非他命陽性反應，此有彰化縣警察局和美
    分局委託檢驗尿液代號與真實姓名對照認證單及彰化縣衛生局煙毒尿液檢驗成績
    書各二紙在卷足參。此外，復有於上開時地，經警持本院核發之搜索票搜索查獲
    之白色粉末乙包、白色結晶體二包、注射針筒十四支、生理食鹽水乙瓶、玻璃球
    管二支及塑膠鏟子乙支扣案並查獲現場、查獲物品之照片共六幀、本院搜索票、
    搜索筆錄、執行扣押證明書各乙紙附卷可稽。再上開白色粉末乙包，經送請法務
    部調查局鑑定結果，認送驗白粉乙包含第一級毒品海洛因成分，驗餘淨重一‧一
    三公克，另白色結晶體二包，經警依聯勤二○四廠製造之煙毒檢驗Ａ包試劑初步
    檢驗結果，均呈安非他命類反應，總毛重為○‧六公克等情，分別有法務部調查
    局九十三年九月七日調科壹字第一四○○一○三九七號鑑定通知書並彰化縣警察
    局和美分局查獲涉嫌毒品危害防制條例毒品初步檢驗報告單各乙紙在卷足憑。而
    被告前因施用毒品案件，經裁定送觀察、勒戒後，認有繼續施用毒品之傾向，復
    經裁定令入戒治處所施以強制戒治一年，嗣於九十年五月十七日強制戒治執行完
    畢釋放，而於九十年六月十五日，經臺灣彰化地方法院檢察署檢察官，以九十年
    度戒毒偵字第八一三號、第八一四號為不起訴處分確定一節，復有臺灣高等法院
    被告全國前案紀錄表乙份在卷足憑，綜上，本案事證已臻明確，被告犯行，洵堪
    認定。
三、按毒品危害防制條例業於九十二年六月六日經立法院修正通過，於同年七月九日
    經總統公布，並自公布後六個月即九十三年一月九日開始施行（參同條例第三十
    六條）。本件被告第一次施用第一級毒品海洛因之時間雖係九十二年十一月某日
    ，惟其最後一次施用之時間係九十三年七月三日，斯時新修正之毒品危害防制條
    例業已開始施行，是以，本案應適用被告行為終了時即修正後之毒品危害防制條
    例論處，當屬無疑，合此敘明。查被告前因施用毒品案件，於前揭強制戒治執行
    完畢釋放及不起訴處分確定後，復於五年內再度施用第一、二級毒品海洛因及甲
    基安非他命，核其所為，係犯毒品危害防制條例第十條第一項、第二項之施用第
    一、二級毒品罪。其為供自己施用之目的而持有上開毒品，其於施用前後持有海
    洛因及甲基安非他命之低度行為，應各為施用之高度行為所吸收，不另論罪。其
    先後多次施用第一級毒品之犯行，時間緊接，所犯復係構成要件相同之罪名，顯
    係基於概括犯意反覆為之，為連續犯，應依刑法第五十六條之規定，以一罪論，
    並加重其刑。再其所犯上開二罪間，犯意各別，行為互殊，應予分論併罰。爰審
    酌被告經法院送強制戒治後，猶不思戒絕革除惡習，仍再犯本件施用毒品犯行，
    有如事實欄所示之論罪科刑情形，有上開臺灣高等法院被告全國前案紀錄表可稽
    ，雖不構成累犯，惟素行不佳，然坦承犯行，態度良好，兼衡被告犯罪之動機、
    目的、手段、品行、生活狀況、智識程度及犯罪之時間等一切情狀，分別量處如
    主文所示之刑，並定應執行刑。至扣案之海洛因乙包（驗餘淨重一‧一三公克）
    、甲基安非他命二包（總毛重○‧六公克），分係屬第一、二級毒品，為違禁物
    ，且係被告供施用之毒品，併依毒品危害防制條例第十八條第一項前段之規定宣
    告沒收銷燬之，另注射針筒十四支，係被告所有供施用海洛因所用之物；生理食
    鹽水乙瓶，係被告所有供施用海洛因預備之物；玻璃球管二支、塑膠鏟子乙支，
    係被告所有供施用甲基安非他命所用之物，此為被告於本院審理時所是承，併依
    刑法第三十八條第一項第二款之規定宣告沒收之。
據上論斷，應依刑事訴訟法第二百七十三條之一第一項、第二百九十九條第一項前段
，毒品危害防制條例第十條第一項、第二項、第十八條第一項前段，刑法第十一條前
段、第五十六條、第三十八條第一項第二款、第五十一條第五款，判決如主文。
本案經檢察官林鈴淑到庭執行職務。
中      華      民      國      九十三      年    十    月      四      日
                                臺灣彰化地方法院刑事第一庭
                                    法      官  游  秀  雯
右正本證明與原本無異。
如不服本判決，應於判決送達後十日內，向本院提出上訴狀（須附繕本）。
                                    法院書記官  陳  文  俊
中      華      民      國      九十三      年    十    月      四      日
附錄本案論科科刑法條全文：
毒品危害防制條例第十條
施用第一級毒品者，處六月以上五年以下有期徒刑。
施用第二級毒品者，處三年以下有期徒刑。
